臺灣臺中地方法院刑事判決　　　　　　　　　　　　　　九十三年度易字第八九號
　　公　訴　人　臺灣臺中地方法院檢察署檢察官
　　被　　　告　楊西讀　大韓民.
右列被告因偽造文書案件，經檢察官提起公訴（九十二年度偵字第二一八一五號），
本院合議庭裁定改以簡式審判程序審理，判決如左：
    主  文
楊西讀連續行使變造國民身分證，足以生損害於他人，處有期徒刑肆月，如易科罰金
，以參佰元折算壹日，並於刑之執行完畢或赦免後，驅逐出境。
扣案變造之甲○○國民身分證、汽車駕駛執照正面楊西讀相片各壹張均沒收。
    事  實
一、楊西讀（音譯）係大韓民國（南韓）人，於民國八十年左右，持護照入境臺灣，
    嗣因遺失護照，滯留未歸，仍繼續非法居留。其為圖應徵工作方便，竟萌生冒充
    中華民國國民之念頭，而於九十年三月間某日，在臺中火車站附近，與綽號「阿
    勇」不詳姓名、年籍之成年男子共同基於變造國民身分證及汽車駕駛執照之犯意
    聯絡，以新台幣八萬元之代價，由楊西讀提供自己相片予該名男子，再由該名男
    子將楊西讀之相片換貼於甲○○遺失之國民身分證及汽車駕駛執照正面後，交予
    楊西讀，而接續變造甲○○之國民身分證及汽車駕駛執照，足以生損害於戶政機
    關對國民身分證、監理機關對汽車駕駛執照管理之正確性及甲○○。楊西讀取得
    前開變造之甲○○國民身分證及汽車駕駛執照後，即基於行使變造國民身分證之
    概括犯意，先於九十一年五月間某日，在臺中市○○○路○段一六○號臺中榮民
    總醫院，持該變造之國民身分證，主張其係甲○○，向邱宏益應徵洗衣臨時工，
    而行使變造之國民身分證；復於九十一年七月間某日，在同一地點，持該變造之
    國民身分證，主張其係甲○○，向吳茂松應徵建築臨時工，而連續行使變造之國
    民身分證，足以生損害於邱宏益、吳茂松及甲○○。
二、案經臺中縣警察局豐原分局報告臺灣臺中地方法院檢察署檢察官偵查起訴。
    理  由
一、右揭犯罪事實，業據被告楊西讀於本院羈押訊問、審理時坦承不諱，核與被害人
    甲○○於偵查中指述國民身分證及汽車駕駛執照遺失情節相符，並經證人邱宏益
    及吳茂松於警詢時證述明確，復有前揭變造之甲○○國民身分證及汽車駕駛執照
    各一枚扣案可資佐證，足見被告自白與事實相符。本件事證明確，被告犯行堪以
    認定。
二、核被告所為，係犯刑法第二百十六條、第二百十二條之行使變造特種文書（即國
    民身分證）罪。被告與綽號「阿勇」不詳姓名、年籍之成年男子，就變造國民身
    分證及汽車駕駛執照犯行，有犯意連絡及行為分擔，均為共同正犯。被告變造甲
    ○○國民身分證及汽車駕駛執照之行為，時地密接，侵害法益同一，為接續犯。
    公訴意旨認被告此部分犯行屬於想像競合犯，容有未洽。被告變造國民身分證後
    持以行使，變造之低度行為應為其後行使之高度行為所吸收，不另論罪。被告先
    後二次行使變造國民身分證犯行，時間緊接，犯罪構成要件相同，顯係基於概括
    犯意為之，應依連續犯之規定論以一罪，並加重其刑。爰審酌被告犯罪之動機、
    目的、手段、所生損害，及其事後坦承罪行，足見尚知悔悟等一切情狀，量處如
    主文所示之刑，並諭知易科罰金之折算標準。又被告屬大韓民國（南韓）國籍，
    為外國人，其先前已長期非法居留，復因本案在我國境內犯罪而受有期徒刑以上
    刑之宣告，爰依刑法第九十五條規定，宣告於刑之執行完畢或赦免後予以驅逐出
    境。扣案變造之甲○○國民身分證及汽車駕駛執照正面被告之相片各一張，係被
    告所有供本案犯罪所用之物，業據其供明在卷，爰依刑法第三十八條第一項第二
    款規定，宣告沒收。
據上論斷，應依刑事訴訟法第二百七十三條之一第一項、第二百九十九條第一項前段
，刑法第五十六條、第二百十六條、第二百十二條、第四十一條第一項前段、第九十
五條、第三十八條第一項第二款，罰金罰鍰提高標準條例第一條前段、第二條，判決
如主文。
本案經檢察官乙○○到庭執行職務
中      華      民      國      九十三      年     二     月      六    日
                                臺灣臺中地方法院刑事第四庭
                                        法  官  羅  智  文
右正本證明與原本無異。
如不服本判決，應於判決送達後十日內向本院提出上訴狀，上訴於臺灣高等法院臺中
分院( 須附繕本 )。
                                        書記官
中      華      民      國      九十三      年     二     月    十一    日
附錄論罪科刑法條
刑法第二百十六條
行使第二百十條至第二百十五條之文書者，依偽造、變造文書或登載不實事項或使登
載不實事項之規定處斷。
刑法第二百十二條
偽造、變造護照、旅券、免許證、特許證及關於品行、能力服務或其他相類之證書、
介紹書，足以生損害於公眾或他人者，處一年以下有期徒刑、拘役或三百元以下罰金
。
